最高法院刑事判決                                八十六年度台上字第六二○號
    上訴人  台灣高等法院檢察署檢察官
    被  告  甲○○○
右上訴人因被告侵占案件，不服台灣高等法院中華民國八十五年二月十三日第二審判
決（八十四年度上訴字第三五九九號，起訴案號台灣台北地方法院檢察署八十二年度
偵字第九一號），提起上訴，本院判決如左：
    主  文
原判決撤銷，發回台灣高等法院。
    理  由
本件原判決以公訴意旨略以：張仁宗係台北市大漢證券股份有限公司（以下簡稱大漢
公司）負責人，被告甲○○○則為該公司財務部副理。民國八十一年四月間起，接受
該公司客戶陳傳廖之委託，陸續由證券集中交易市場購入士林紙業股份有限公司之股
票，前後共交付張仁宗、被告二人新台幣（下同）四千九百九十一萬元。嗣後張仁宗
因經商失敗，即夥同被告基於共同侵占之犯意聯絡，侵占陳傳廖所委託購入之三千四
百一十四萬元士紙公司股票。張仁宗並於八十一年九月二十一日潛逃出境，因認被告
與張仁宗共同犯有業務侵占罪嫌等情。經審理結果，認被告犯罪不能證明，因而維持
第一審諭知被告無罪之判決，駁回上訴人在第二審之上訴，固非無見。
惟查原審依被告之辯解及證人即大漢公司營業員張倩芬之證言，認定被告收受陳傳廖
委由胡麗娟交付股款支票後轉交大漢公司營業部襄理彭素琴，彭女並身兼張仁宗之私
人帳房。然彭素琴於偵查中則證稱其係負責資料輸入，不清楚交割流程（見偵查影印
卷第八十九頁）。依原審認定之事實彭素琴對本件股票交易、資金流向均應知之甚詳
，且為關鍵人物，然彭素琴則一概諉為不知，實情究竟如何，此與被告是否犯罪攸關
，自有傳喚查證之必要。原審亦曾多次傳喚，竟未切實按址傳訊（原審傳票漏書「吉
慶公園城」五字，以致郵局以「查無此號退回」）又未拘提彭女到案查證，亦未為其
他調查，遽以認定被告未參與其事，顯有應調查之證據未調查之違法。檢察官上訴意
旨，指摘原判決不當，非無理由，應認有撤銷發回更審之原因。又共同被告張仁宗業
經通緝歸案，有台灣台北地方法院函附本院卷可稽，自應併予訊問查明，案經發回，
併予指明。又本件雖屬刑事訴訟法第三百七十六條第三款所列之案件，惟於修正刑事
訴訟法施行前，原得上訴於第三審法院，且已繫屬於法院，依刑事訴訟法施行法第五
條第一項規定，仍應依施行前之法定程序終結之，附此明。
據上論結，應依刑事訴訟法第三百九十七條、第四百零一條，判決如主文。
中      華      民      國    八十六    年      一      月    三十一    日
                              最高法院刑事第十庭
                                  審判長法官  吳  雄  銘
                                        法官  池  啟  明
                                        法官  陳  宗  鎮
                                        法官  石  木  欽
                                        法官  吳  火  川
      右正本證明與原本無異
                                              書  記  官
中      華      民      國    八十六    年      二      月     十二     日
